臺灣高等法院臺中分院刑事判決　　　　　　　　　　九十三年度上訴字第六九一號
　　上　訴　人
　　即　被　告　丙○○
右上訴人因違反槍砲彈藥刀械管制條例案件，不服臺灣台中地方法院九十三年度訴字
第三九號中華民國九十三年三月二十六日第一審判決（起訴案號：臺灣台中地方法院
檢察署九十二年度偵續字第三○一號），提起上訴，本院判決如左：
      主  文
上訴駁回。
      事  實
一、丙○○與乙○○為男女朋友關係，而乙○○與甲○○則屬黑道小弟、大哥關係。
    丙○○於民國九十二年七月間某日，在臺中市○○街與大有街口，明知甲○○委
    託其代為轉交予乙○○保管之子彈四十顆，均為具有殺傷力之制式子彈，竟仍予
    以收受，而未經許可持有子彈，事後再轉交予乙○○（甲○○、乙○○持有、寄
    藏子彈部分業經檢察官另案提起公訴）。嗣於九十二年七月十七日晚間八時二十
    分許，為警在乙○○位於臺中市○○路四七巷一二號住處查獲，扣得前開子彈，
    檢察官認丙○○寄藏子彈犯嫌不足，處分不起訴，經檢察官發現新證據而再行起
    訴。
二、案經臺中市警察局移請臺灣臺中地方法院檢察署檢察官偵查起訴。
      理  由
壹、程序方面：
一、按不起訴處分已確定者，如發現新事實或新證據者，得對同一案件再行起訴，刑
    事訴訟法第二百六十條第一款定有明文。查本件被告丙○○所涉持有子彈案件，
    因證人甲○○於前案偵查時，並未確切供述該子彈究係其自行交予乙○○保管，
    抑或透過被告轉交予乙○○，致檢察官以被告犯罪嫌疑不足為由，以九十二年度
    偵字第一四五○五號為不起訴處分並經確定。嗣因案外人乙○○共同販賣毒品部
    分，檢察官亦認犯罪嫌疑不足而與被告丙○○部分同案為不起訴處分，而乙○○
    部分因係涉犯最輕本刑三年以上有期徒刑且無告訴人之案件，檢察官依刑事訴訟
    法第二百五十六條第三項規定，將該部分依職權呈送台灣高等法院台中分院檢察
    署檢察長再議，並經駁回再議確定，惟檢察長誤將不起訴處分確定且並未依職權
    呈送再議之被告丙○○部分發回續行偵查，然上開誤為發回，仍不影響檢察官原
    先不起訴處分業已確定之效力。
二、因檢察長上開誤為發回，促使台灣台中地方法院檢察官檢察官續行偵查，再次訊
    問證人甲○○，證人甲○○始明確供稱：子彈是交給丙○○等語，而發現此新證
    據，依首揭法律規定，檢察官再行提起公訴，應屬合法，合先敘明。
貳、罪責認定方面：
一、訊據上訴人即被告丙○○雖承認於右揭時地，受甲○○委託轉交物品予乙○○之
    事實，惟矢口否認有何持有子彈犯行，辯稱：甲○○拿給伊的時候，東西用報紙
    包著放在塑膠袋裡面，伊不知道那是子彈，而且當時乙○○也在場云云。惟查：
  (一)扣案子彈四十顆，經送鑑定結果，認均係口徑零點三八吋制式轉輪彈，均具殺傷
    力，有內政部警政署刑事警察局九十二年十月二十八日刑鑑字第○九二○一四六
    七五五號槍彈鑑定書在卷可稽（見偵一四五○五號影印卷第一一一至一一七頁）
    ，足見被告收受持有之物，確為具有殺傷力之制式子彈無誤。
  (二)被告於警詢時供稱：「（問：你為何知道手槍及子彈是甲○○所有？）因為九十
    二年七月初左右甲○○到我男友家台中市○○區○○路四七巷十二號將手槍及六
    發改造子彈交給我男友乙○○保管時我在場看到，隔二天後甲○○在台中市○○
    街與大有街口又將四十發的制式點三八子彈交給我要我轉交給我男友保管」、「
    （問：你為何要幫甲○○轉交四十發制式點三八子彈給你男友乙○○？）因為他
    是我男友的大哥」等語（見偵一四五○五號影印卷第二九頁）；於檢察官偵訊時
    供稱：「槍枝是甲○○在九十二年七月初拿來乙○○在杏林路住處，請乙○○代
    保管，後來二天後甲○○又拿子彈來寄放」等語（同卷第五九頁），且證人甲○○於偵查中證述：「（問：在乙○○查獲槍枝及子彈何人所有？）是我的，我是
    交給他----我先拿掌心雷過去，後來子彈是交給一位丙○○的樣子」、「確定是
    拿給丙○○----當時只有我和丙○○」、「我有告訴她這是子彈」等語（見偵續
    三○一號卷第一三頁），另證人乙○○於警訊時證稱：「（問：甲○○將槍枝寄
    交給你保管有何人知道？）我女友丙○○知道，因為甲○○九十二年七月初交我
    保管時我女友在場，之後隔二天時則是甲○○交給我女友代交給我保管」等語（
    同卷第二六之一頁），於本院訊問時證稱：甲○○在忠義街與大有街口將上開子
    彈交予被告丙○○，被告丙○○再拿到伊家中，甲○○轉交時伊並不在場，是甲○○打電話給伊告知將子彈交給被告丙○○保管並叫被告丙○○轉交予伊等語（
    見本院卷第五四、五五頁），顯見證人甲○○於交付上開子彈時，已明確告知被
    告該物為子彈，且交付當時乙○○並不在場。被告辯稱證人甲○○交付時證人乙○○在場，故其並不知上開物品係子彈云云，核與證人乙○○於本院前揭證述情
    節不符，顯不足採信。從而本件事證明確，被告犯行應堪認定。至被告於本院雖
    聲請傳訊證人甲○○，惟本院審酌證人甲○○於偵查中對於被告確實知悉其所交
    付物品為子彈一節業已證述明確，應無再予傳訊之必要，併予敘明。
二、核被告所為，係犯槍砲彈藥刀械管制條例第十二條第四項未經許可持有子彈罪。
    原審依槍砲彈藥刀械管制條例第十二條第四項，刑法第十一條前段、第四十一條
    第一項前段、第四十二條第二項前段、第三十八條第一項第一款，罰金罰鍰提高
    標準條例第二條等規定，並審酌被告持有具有殺傷力之制式子彈，數量甚多，其
    犯罪足以對社會治安產生威脅，事後未能坦承犯行，欠缺悔過之具體表現，惟念
    被告係因受託轉交而短暫持有，且並未恃以犯罪等一切情狀，量處被告有期徒刑
    四月，併科罰金新臺幣五萬元，並諭知有期徒刑易科罰金及罰金易服勞役之折算
    標準，另敘明扣案具有殺傷力之制式子彈四十顆，雖已據檢察官另案聲請沒收，
    然性質上屬於違禁物，且與被告本案犯行有關，仍依刑法第三十八條第一項第一
    款規定，宣告沒收等情，核其認事用法，並無不當，量刑亦稱妥適，被告上訴仍
    執前詞否認犯罪為無理由，應予駁回。
三、被告經合法傳喚無正當理由未到庭，爰不待其陳述，逕行判決。
參、據上論斷，應依刑事訴訟法第三百七十一條、第三百六十八條，判決如主文。
本案經檢察官丁○○到庭執行職務。
中      華      民      國      九十三      年    六    月    二十四    日
                                    臺灣高等法院臺中分院刑事第八庭
                                          審判長法  官  羅  得  村
                                                法  官  黃  文  進
                                                法  官  陳  毓  秀
右正本證明與原本無異。
如不服本判決應於收受送達後十日內向本院提出上訴書狀，其未敘述上訴之理由者並
得於提起上訴後十日內向本院補提理由書（均須按他造當事人之人數附繕本）。
                                                書記官  蕭  玉  真
中      華      民      國      九十三   年       六      月   二十五   日
附錄論罪科刑主要法條：
槍砲彈藥刀械管制條例第十二條第四項
    未經許可，持有、寄藏或意圖販賣而陳列子彈者，處五年以下有期徒刑，併科新
    臺幣三百萬元以下罰金。                                              Ｉ
